---
title: "Earlwood"
author: "Hagan"
date: "12/1/2021"
output: word_document
---
```{r}
library(dplyr)
library(openxlsx)
library(readxl)
Earlwood = read_xls("D:/Hagan/PENS/Project/R/Post Test/Earlwood_Air_Data_17_18.xls")
View(Earlwood)
str(Earlwood)
```


```{r}
data_types <- function(frame) {
  res <- lapply(frame, class)
  res_frame <- data.frame(unlist(res))
  barplot(table(res_frame), main="Data Types in Earlwood", col="steelblue", ylab="Number of Features")
}
data_types(Earlwood)
```
(Humid) kelembaban
(SD) strom dati
(PM) partikulat,  PM10 = 150 µgram/m, NAB PM2.5 = 65 µgram/m3
(NO2) nitrogen oksida
(NO) nitrogen monoksida
(wsp) weather system processor
(wdr)wind direction degree

```{r}
Earlwood %>% filter(Time == c("06:00"),`EARLWOOD TEMP 1h average [°C]`>= 23) %>% head()
```
```{r}
Earlwood %>% filter(Time == c("20:00"),`EARLWOOD TEMP 1h average [°C]`>= 28)%>% head()
```

```{r}
Earlwood %>% filter(`EARLWOOD WDR 1h average [°]`>= 100 )%>% head()
```
nitrogen oksida
```{r}
arrange(Earlwood, desc("EARLWOOD OZONE 1h average [pphm]") )%>% head()
```



```{r}
sum(is.na(Earlwood))/(nrow(Earlwood)*ncol(Earlwood))
```

```{r}
nacols <- function(df) {
    colnames(df)[unlist(lapply(Earlwood, function(x) anyNA(x)))]
}
cat('There are',length(nacols(df)),'columns with NA values.50% of columns are NA filled which disturbs the data quality') 
```

```{r}
missing_data <- as.data.frame(sort(sapply(Earlwood, function(x) sum(is.na(x))),decreasing = T))                                                   
colnames(missing_data)[1] <- "Missing_values"
missing_data$Percentage <- (missing_data$Missing_values/nrow(data))*100      
missing_data$Variables <- rownames(missing_data)
missing_data <- missing_data[c(3,1,2)] 
rownames(missing_data)<-c()                                        
head(missing_data,15)
```

```{r}
library(DataExplorer)
introduce(Earlwood)
```

```{r}
plot_histogram(Earlwood)
```

```{r}
plot_missing(Earlwood)
```

```{r}
summary(Earlwood)
```

```{r}
most_na_columns_Earlwood<-missing_data$Variables[1:50]
most_na_columns_Earlwood
```

Mengatasi mising value dengan mengganti dengan nilai rata-rata yang mana untuk tipe data numerik
```{r}
rawEarlwood = Earlwood
for(i in 3:ncol(rawEarlwood)) {
  rawEarlwood[is.na(rawEarlwood[,i]), i] <-  mean(rawEarlwood[,i], na.rm = TRUE)
}
rawEarlwood

```

terdapat warning messsage dikarenakan jika terdapat data kosong pada tipe data selain numerik maka akan dikembalikkan kembali dalam bentuk NA


mengatasi data yang kosong dengan menghapus nilai data yang terdapat NA
```{r}
rawEarlwood3 = rawEarlwood
rawEarlwood3 <- na.omit(rawEarlwood)

rawEarlwood3 %>% head()

```

```{r}

labelsEarlwood= c("EARLWOOD WDR 1h average [°]","EARLWOOD TEMP 1h average [°C]","EARLWOOD WSP 1h average [m/s]", "EARLWOOD WSP 1h average [m/s]","EARLWOOD NO 1h average [pphm]", "EARLWOOD NO2 1h average [pphm]", "EARLWOOD NO2 1h average [pphm]", "EARLWOOD OZONE 1h average [pphm]","EARLWOOD OZONE 4h rolling average [pphm]", "EARLWOOD PM10 1h average [µg/m³]","EARLWOOD PM2.5 1h average [µg/m³]","EARLWOOD HUMID 1h average [%]","EARLWOOD SD1 1h average [°]")
Earlwoodupdate = rawEarlwood3 %>%
  select(labelsEarlwood)
Earlwoodupdate %>% head()
```

```{r}
library(dplyr)
library(ggplot2)
library(readr)

```

normalisasi data atribut agar menjadi range dari 0 hingga 1 
```{r}
normalize <- function(x) {
  return((x - min(x)) / (max(x) - min(x)))
}
Earlwoodupdate %>% head()
write.xlsx(Earlwoodupdate,"D:/Hagan/PENS/Project/R/Post Test/Earlwood update.xlsx")
```

```{r}
Earlwoodupdate <- read.xlsx("D:/Hagan/PENS/Project/R/Post Test/Earlwood update.xlsx")
Earlwoodupdate %>% head()
```

```{r}

Earlwoodupdate$`EARLWOOD.WDR.1h.average.[°]` <- normalize(Earlwoodupdate$`EARLWOOD.WDR.1h.average.[°]`)

Earlwoodupdate$`EARLWOOD.TEMP.1h.average.[°C]` <- normalize(Earlwoodupdate$`EARLWOOD.TEMP.1h.average.[°C]`)

Earlwoodupdate$`EARLWOOD.WSP.1h.average.[m/s]` <- normalize(Earlwoodupdate$`EARLWOOD.WSP.1h.average.[m/s]`)

Earlwoodupdate$`EARLWOOD.NO.1h.average.[pphm]` <- normalize(Earlwoodupdate$`EARLWOOD.NO.1h.average.[pphm]`)

Earlwoodupdate$`EARLWOOD.NO2.1h.average.[pphm]` <- normalize(Earlwoodupdate$`EARLWOOD.NO2.1h.average.[pphm]`)

Earlwoodupdate$`EARLWOOD.OZONE.4h.rolling.average.[pphm]` <- normalize(Earlwoodupdate$`EARLWOOD.OZONE.4h.rolling.average.[pphm]`)

Earlwoodupdate$`EARLWOOD.PM10.1h.average.[µg/m³]` <- normalize(Earlwoodupdate$`EARLWOOD.PM10.1h.average.[µg/m³]`)

Earlwoodupdate$`EARLWOOD.PM2.5.1h.average.[µg/m³]` <- normalize(Earlwoodupdate$`EARLWOOD.PM2.5.1h.average.[µg/m³]`)

Earlwoodupdate$`EARLWOOD.HUMID.1h.average.[%]` <- normalize(Earlwoodupdate$`EARLWOOD.HUMID.1h.average.[%]`)

Earlwoodupdate$`EARLWOOD.SD1.1h.average.[°]` <- normalize(Earlwoodupdate$`EARLWOOD.SD1.1h.average.[°]`)

Earlwoodupdate$`EARLWOOD.OZONE.1h.average.[pphm]`<- normalize(Earlwoodupdate$`EARLWOOD.OZONE.1h.average.[pphm]`)

```



```{r}
Earlwoodupdate %>% head
```



```{r}
#write.csv(Earlwoodupdate,"D:/Hagan/PENS/Project/R/Post Test/ Earlwood normalize.csv")
```



